【裁判字號】    95,訴,1087
【裁判日期】    950830
【裁判案由】    槍砲彈藥刀械管制
【裁判全文】
臺灣板橋地方法院刑事判決              95年度訴字第1087號
公  訴  人  臺灣板橋地方法院檢察署檢察官
被      告  乙○○
                （現因另案於臺灣臺北監獄臺北分監執行中）
指定辯護人  本院公設辯護人甲○○
上列被告因違反槍砲彈藥刀械管制條例案件，經檢察官提起公訴
（九十五年度偵字第一七四九號），本院判決如下：
    主  文
乙○○未經許可寄藏可發射子彈具有殺傷力之改造槍枝，處有期
徒刑伍年，併科罰金新臺幣拾伍萬元，罰金如易服勞役，以新臺
幣壹仟元折算壹日。扣案如附表所示之改造手槍、子彈及槍枝、
彈藥之主要組成零件，均沒收之（不含已試射之改造子彈）。
    事  實
一、乙○○明知未經許可，不得寄藏可發射金屬或子彈具有殺傷
    力之改造手槍、子彈及槍枝、彈藥之主要組成零件，仍基於
    寄藏之犯意，於民國九十五年一月八日下午十一時許，在臺
    北縣中和市○○路一五二號二樓居所，自真實姓名年籍不詳
    綽號「五角」之成年男子處，受寄如附表所示具殺傷力之改
    造手槍、子彈及槍枝、彈藥之主要組成零件（關於改造手槍
    、子彈及槍枝、彈藥主要組成零件之種類、型式、數量，均
    詳如附表）後，隨即將上揭槍、彈及主要組成零件，藏放於
    其上址居所內。嗣於九十五年一月十日下午四時四十三分許
    ，為警持本院核發之搜索票，在上址居住處所當場查獲，並
    扣得如附表所示之槍、彈及主要組成零件。
二、案經臺北縣政府警察局中和分局移送臺灣板橋地方法院檢察
    署檢察官偵查起訴。
    理  由
一、本件卷內有關：(一)內政部警政署刑事警察局出具之刑鑑字第
    0000000067號、第0000000000號槍彈鑑定書，係為鑑定被告
    乙○○所持有之槍枝屬於改造手槍，依其所見所察之證明文
    書，核其本質乃為被告以外之人於審判外之書面陳述，依刑
    事訴訟法第一五九條第一項之規定，原不具證據能力。惟此
    一鑑定書乃偵查中由檢察官命鑑定而提出之鑑定報告書，依
    同條項後段係屬法律有特別規定之情形（刑事訴訟法第二百
    零六條），有證據能力。(二)卷內搜索扣押照片及搜索扣押筆
    錄等文書，雖屬被告以外之人於審判外之陳述，惟該等文書
    並無顯有不可信之情況，屬公務員於搜索時所為之紀錄文書
    ，符合刑事訴訟法第一百五十九條之四第一款之規定，有證
    據能力。(三)上揭扣案如附表所示具殺傷力之改造手槍、子彈
    及槍枝、彈藥之主要組成零件，並非供述證據，無傳聞法則
    之適用，與本案具有關聯性，且上開物證係經偵辦員警合法
    取得，具有證據能力。
二、訊據被告乙○○對於上揭寄藏改造手槍、子彈及槍枝、彈藥
    之主要組成零件等犯行均坦承不諱。扣案如附表之改造手槍
    、子彈，經鑑定結果均具殺傷力，此有內政部警政署刑事警
    察局出具之刑鑑字第0000000067號、第0000000000號槍彈鑑
    定書可按，扣案之槍枝、彈藥之主要組成零件，亦經鑑定屬
    實，此有上揭鑑定書可查。復有附卷搜索扣押照片及搜索扣
    押筆錄等文書、扣案如附表之改造手槍、子彈及槍枝、彈藥
    之主要組成零件足資佐證。被告之自白，與事實相符。本件
    事證明確，其有上開未經許可，寄藏改造手槍、子彈及槍枝
    、彈藥之主要組成零件之犯行堪以認定，應依法論科。
三、按槍砲彈藥刀械管制條例第四條第一項第一款之槍砲，係指
    火砲、肩射武器、機關槍、衝鋒槍、卡柄槍、自動步槍、普
    通步槍、馬槍、手槍、鋼筆槍、瓦斯槍、麻醉槍、獵槍、空
    氣槍、魚槍及其他可發射金屬或子彈具有殺傷力之各式槍砲
    ；本件扣案之槍枝均係仿他廠半自動手槍製造之槍枝，換裝
    土造金屬槍管而成之改造手槍，應均屬槍砲彈藥刀械管制條
    例第四條第一項第一款所規定之「其他可發射金屬或子彈具
    有殺傷力之各式槍砲」。又槍砲彈藥刀械管制條例第四條所
    稱之槍砲、彈藥，依同條例第五條規定，非經中央主管機關
    許可，不得製造、販賣、運輸、轉讓、出租、出借、持有、
    寄藏或陳列。被告寄藏如附表所示具殺傷力之改造手槍，核
    其所為，係犯槍砲彈藥刀械管制條例第八條第四項之未經許
    可寄藏第四條第一項第一款所定其他可發射子彈具有殺傷力
    之各式槍枝罪；其寄藏如附表所示具殺傷力之改造子彈，係
    犯槍砲彈藥刀械管制條例第十二條第四項之未經許可寄藏子
    彈罪，被告寄藏如附表所示槍枝、彈藥之主要組成零件，係
    犯槍砲彈藥刀械管制條例第十三條第四項之未經許可寄藏槍
    枝、彈藥之主要組成零件罪。被告行為後刑法已於九十四年
    二月二日修正公布，並於九十五年七月一日施行，修正後之
    刑法第五十五條，刪除關於牽連犯之規定，惟並未變更有關
    想像競合犯之規定，僅增加但書「但不得科以較輕罪名所定
    最輕本刑以下之刑。」，此為科刑之限制，為法理之明文化
    ，非屬法律變更，本院裁判時已在刑法修正施行後，自應適
    用裁判時之刑法第五十五條想像競合犯之規定，被告以一行
    為同時未經許可寄藏改造之手槍、子彈及槍枝、彈藥之主要
    組成零件，為異種想像競合，應依修正後之刑法第五十五條
    之規定，從一重之未經許可持有其他可發射子彈具有殺傷力
    之槍枝罪處斷。爰審酌被告明知改造手槍、子彈及槍枝、彈
    藥之主要組成零件，均屬高度危險之物品，其所寄藏改造之
    手槍、子彈，均可於瞬間取人性命，影響所及，非僅危及他
    人之生命安全，並對社會治安之維護造成嚴重損害，惡性非
    輕，惟考量其犯後已知坦承犯行，態度良好，未有證據足認
    被告持上揭槍彈犯案等一切情狀，量處如主文所示之刑。修
    正前刑法第四十二條第二項前段規定：「易服勞役以一元以
    上三元以下折算一日」。又被告行為時之易服勞役折算標準
    ，業據修正前罰金罰鍰提高標準條例第二條前段規定，就其
    原定數額提高為一百倍折算一日，則本件被告行為時之易服
    勞役折算標準，則應以銀元三百元折算一日，即新台幣九百
    元折算一日。惟九十五年七月一日修正施行之刑法第四十二
    條第三項前段規定：「易服勞役以新台幣一千元、二千元或
    三千元元折算一日」。比較修正前後之易服勞役折算標準，
    以修正後之規定，較有利於被告，是依修正後刑法第二條第
    一項但書之規定，並就罰金部分依修正後刑法第四十二條第
    三項諭知易服勞役之折算標準，以資懲儆。末查，扣案如附
    表所示之改造手槍、子彈及槍枝、彈藥之主要組成零件，均
    為違禁物，不問屬於犯人與否，應依刑法第三十八條第一項
    第一款規定宣告沒收；扣案原具殺傷力，如附表業於鑑定時
    經實際試射、擊發之子彈，因射擊而失其效用，彈內火藥部
    分兼已滅失，已非屬違禁物，故不予宣告沒收，附此敘明。
據上論斷，應依刑事訴訟法第二百九十九條第一項前段，槍砲彈
藥刀械管制條例第八條第四項、第十二條第四項、第十三條第四
項，刑法第十一條前段、第二條第一項但書、第五十五條、第四
十二條第三項前段、第三十八條第一項第一款，判決如主文。
本案經檢察官朱立豪到庭執行職務。
中    華    民    國    95    年    8     月    30    日
                臺灣板橋地方法院刑事第十七庭
                          審判長法  官  張江澤
                                法  官  絲鈺雲
                                法  官  王綽光
以上正本證明與原本無異
如不服本判決應於送達後10日內向本院提出上訴狀
                                書記官  許清秋
中    華    民    國    95    年    9     月    1     日
附錄：本案論罪科刑法條全文
槍砲彈藥刀械管制條例第8條
未經許可，製造、販賣或運輸鋼筆槍、瓦斯槍、麻醉槍、獵槍、
空氣槍或第4條第1項第1款所定其他可發射金屬或子彈具有殺傷
力之各式槍砲者，處無期徒刑或5年以上有期徒刑，併科新臺幣1
千萬元以下罰金。未經許可，轉讓、出租或出借前項所列槍枝者
，處5年以上有期徒刑，併科新臺幣1千萬元以下罰金。
意圖供自己或他人犯罪之用，而犯前二項之罪者，處無期徒刑或
7年以上有期徒刑，併科新臺幣 1 千萬元以下罰金。
未經許可，持有、寄藏或意圖販賣而陳列第 1 項所列槍枝者，
處3年以上10年以下有期徒刑，併科新臺幣700萬元以下罰金。
第 1 項至第 3 項之未遂犯罰之。
槍砲彈藥刀械管制條例第12條
未經許可，製造、販賣或運輸子彈者，處1年以上7年以下有期徒
刑，併科新台幣500萬元以下罰金。
未經許可，轉讓、出租或出借子彈者，處6月以上5年以下有期徒
刑，併科新台幣300萬元以下罰金。
意圖供自己或他人犯罪之用，而犯前二項之罪者，處3年以上10
年以下有期徒刑，併科新台幣700萬元以下罰金。
未經許可，持有、寄藏或意圖販賣而陳列子彈者，處5年以下有
期徒刑，併科新台幣300萬元以下罰金。
第 1 項至第 3 項之未遂犯罰之。
槍砲彈藥刀械管制條例第13條
未經許可，製造、販賣或運輸槍砲、彈藥之主要組成零件者，處
3年以上10年以下有期徒刑，併科新台幣700萬元以下罰金。
未經許可，轉讓、出租或出借前項零件者，處1年以上7年以下有
期徒刑，併科新台幣500萬元以下罰金。
意圖供自己或他人犯罪之用，而犯前二項之罪者，處5年以上有
期徒刑，併科新台幣1千萬元以下罰金。
未經許可，持有、寄藏或意圖販賣而陳列第 1 項所列零件者，
處6月以上5年以下有期徒刑，併科新台幣300萬元以下罰金。
第 1 項至第 3 項之未遂犯罰之。
附表：
┌──┬──────┬──────┬───┬──────┬─────┐
│編號│ 槍 彈 種 類│ 槍 彈 型 式│數?量│是否具殺傷力│備???考│
├──┼──────┼──────┼───┼──────┼─────┤
│ 1  │8釐米改造手 │仿FN廠半自動│2支   │機械性能良好│內政部警政│
│    │槍（槍枝管制│手槍製造之槍│      │認具殺傷力  │署刑事警察│
│    │編號：110203│枝、換裝土造│      │            │局95年1月 │
│    │3075、110203│金屬槍管而成│      │            │11日刑鑑字│
│    │3076）      │之改造手槍  │      │            │第00000000│
├──┼──────┼──────┼───┼──────┤67號槍彈鑑│
│ 2  │克拉克27改造│仿GOLCK廠半 │1支   │機械性能良好│定書      │
│    │手槍（槍枝管│自動手槍製造│      │認具殺傷力  │          │
│    │制編號：1102│之槍枝，貫通│      │            │          │
│    │033077）    │金屬槍管內阻│      │            │          │
│    │            │鐵而成之改造│      │            │          │
│    │            │手槍        │      │            │          │
├──┼──────┼──────┼───┼──────┼─────┤
│ 3  │科特45改造手│仿COLT廠MK  │1支   │經裝填適用子│內政部警政│
│    │槍（槍枝管制│IV/SERIES'70│      │彈進行試射，│署刑事警察│
│    │編號：110203│型半自動手槍│      │單位面積動能│局95年3月 │
│    │3091）      │製造之槍枝，│      │為188.46焦耳│6日刑鑑字 │
│    │            │塑膠槍管內阻│      │/平分公分， │第00000000│
│    │            │鐵已遭車除  │      │認具殺傷力  │64號槍彈鑑│
├──┼──────┼──────┼───┼──────┤定書      │
│ 4  │改造子彈    │直徑約8.16mm│1顆   │原扣案14顆，│          │
│    │            │金屬彈頭之土│      │採樣5顆試射 │          │
│    │            │造子彈      │      │，4 顆無法擊│          │
│    │            │            │      │發，不具殺傷│          │
│    │            │            │      │力，1顆可擊 │          │
│    │            │            │      │發，認具殺傷│          │
│    │            │            │      │力          │          │
├──┼──────┼──────┼───┼──────┤          │
│ 5  │改造子彈    │直徑約8.03mm│1顆   │原扣案5顆， │          │
│    │            │金屬彈頭之土│      │採樣2顆試射 │          │
│    │            │造子彈      │      │，1顆可擊發 │          │
│    │            │            │      │，認具殺傷力│          │
│    │            │            │      │，1顆不可擊 │          │
│    │            │            │      │發，不具殺傷│          │
│    │            │            │      │力          │          │
├──┼──────┼──────┼───┼──────┤          │
│ 6  │改造子彈    │直徑約7.05mm│4顆   │原扣案4顆， │          │
│    │            │金屬彈頭之土│      │採樣1顆試射 │          │
│    │            │造子彈      │      │，可擊發，認│          │
│    │            │            │      │均具殺傷力  │          │
├──┼──────┼──────┼───┼──────┤          │
│ 7  │改造彈頭    │土造金屬彈頭│1包   │略（屬槍彈主│          │
│    │            │            │      │要組成零件）│          │
├──┼──────┼──────┼───┼──────┤          │
│ 8  │改造彈殼    │土造金屬彈殼│1包   │略（屬槍彈主│          │
│    │            │半成品      │      │要組成零件）│          │
├──┼──────┼──────┼───┼──────┤          │
│ 9  │克拉克改造手│仿GLOCK廠與 │1支   │略（屬槍彈主│          │
│    │槍半成品（槍│27型半自動手│      │要組成零件）│          │
│    │枝管制編號：│槍所製造槍枝│      │            │          │
│    │0000000000）│之槍身與滑套│      │            │          │
├──┼──────┼──────┼───┼──────┤          │
│ 10 │克拉克19改造│仿HK廠USP型 │1支   │略（屬槍彈主│          │
│    │手槍半成品（│半自動手槍所│      │要組成零件）│          │
│    │槍枝管制編號│製造槍枝之槍│      │            │          │
│    │：0000000000│身、滑套與彈│      │            │          │
│    │）          │匣          │      │            │          │
├──┼──────┼──────┼───┼──────┤          │
│ 11 │改造蠍式衝鋒│仿衝鋒槍外型│1支   │略（屬槍彈主│          │
│    │槍半成品    │所製造槍枝之│      │要組成零件）│          │
│    │            │槍身、槍機蓋│      │            │          │
│    │            │、槍機與彈匣│      │            │          │
├──┼──────┼──────┼───┼──────┤          │
│ 12 │科特25改造手│仿COLT廠1908│1支   │略（屬槍彈主│          │
│    │槍半成品    │ CALIBER25型│      │要組成零件）│          │
│    │            │半自動手槍所│      │            │          │
│    │            │製造槍枝之槍│      │            │          │
│    │            │身、滑套、復│      │            │          │
│    │            │進簧、復進簧│      │            │          │
│    │            │套與撞針簧等│      │            │          │
├──┼──────┼──────┼───┼──────┤          │
│ 13 │彈匣        │仿GLOCK廠27 │3個   │略（屬槍彈主│          │
│    │            │型半自動手槍│      │要組成零件）│          │
│    │            │所製造之彈匣│      │            │          │
├──┼──────┼──────┼───┼──────┤          │
│ 14 │改造槍管    │土造金屬槍管│3支   │略（屬槍彈主│          │
│    │            │半成品      │      │要組成零件）│          │
├──┼──────┼──────┼───┼──────┤          │
│ 15 │改造槍管    │土造金屬槍管│1支   │略（屬槍彈主│          │
│    │            │            │      │要組成零件）│          │
├──┼──────┼──────┼───┼──────┤          │
│ 16 │槍機        │土造金屬撞針│9個   │略（屬槍彈主│          │
│    │            │座          │      │要組成零件）│          │
├──┼──────┼──────┼───┼──────┤          │
│ 17 │槍機        │遭截斷之金屬│1個   │略（屬槍彈主│          │
│    │            │槍管後半端  │      │要組成零件）│          │
└──┴──────┴──────┴───┴──────┴─────┘


司法院資訊處製作；財團法人民間司法改革基金會備份。
